【裁判字號】    90,易,1630
【裁判日期】    901213
【裁判案由】    毒品危害防制條例
【裁判全文】
臺灣桃園地方法院刑事判決                          九十年度易字第一六三○號
    公  訴  人  臺灣桃園地方法院檢察署檢察官
    被      告  甲○○
右列被告因違反毒品危害防制條例案件，經檢察官提起公訴（九十年度毒偵字第二一
七一號），本院判決如左：
    主  文
甲○○連續施用第二級毒品，處有期徒刑伍月，如易科罰金，以參佰元折算壹日。扣
案之第二級毒品安非他命壹包（毛重貳公克）沒收銷燬之。
    事  實
一、甲○○前因施用第二級毒品案件，經本院於民國八十八年四月十七日以八十八年
    度毒聲字第二二六二號裁定送觀察、勒戒後，認無繼續施用毒品之傾向，由臺灣
    桃園地方法院檢察署檢察官於八十八年五月十日，以八十八年度偵字第六○七五
    號為不起訴處分在案。復因施用第二級毒品案件，經本院於八十九年二月十八日
    以八十九年度毒聲字第一一五六號裁定送觀察、勒戒後，認有繼續施用毒品之傾
    向，再經臺灣桃園地方法院檢察署檢察官聲請本院於八十九年七月十九日，以八
    十九年度毒聲字第四八八一號裁定送強制戒治，並於八十九年七月二十五日，以
    八十九年度毒偵緝字第三七六號提起公訴，經本院於八十九年十月三日，以八十
    九年度易字第二○四二號判處有期徒刑三月，如易科罰金，以三百元折算一日，
    並於八十九年十一月二十日確定，後經本院以八十九年度毒聲字第七三七六號裁
    定停止戒治，自八十九年十二月四日起交付保護管束中。詎甲○○猶不知惕勵，
    竟基於施用第二級毒品之概括犯意，自九十年五月底某日起至同年六月四日凌晨
    止，連續在其位於桃園縣中壢市○○里○鄰○○路二一號住處，施用安非他命多
    次。嗣於九十年六月四日十三時二十分許，在桃園縣平鎮市○○路○○段一巷與
    日星街口為警查獲，並扣得第二級毒品安非他命一包（毛重二公克）。
二、案經桃園縣警察局平鎮分局報請臺灣桃園地方法院檢察署檢察官偵查起訴。
    理  由
一、訊據被告甲○○對右揭事實坦承不諱，又經將被告於九十年六月四日為警查獲後
    採集之尿液送驗結果，亦呈甲基安非他命陽性反應，有桃園縣衛生局於九十年六
    月十三日出具之不法藥物尿液檢定書乙紙在卷可稽（附於偵查卷第四○頁），此
    外復有第二級毒品安非他命一包（毛重二公克）扣案為憑。本件罪證明確，被告
    右揭施用毒品犯行洵堪認定，應依法論科。
二、核被告甲○○所為，係犯毒品危害防制條例第十條第二項之施用第二級毒品罪。
    被告非法持有第二級毒品安非他命，進而施用，其持有之低度行為應被施用之高
    度行為所吸收，不另論其非法持有毒品之罪。被告先後多次施用第二級毒品犯行
    ，時間緊接，犯罪構成要件相同，顯係基於概括犯意為之，為連續犯，應依刑法
    第五十六條之規定以一罪論，並加重其刑。又公訴人雖僅就被告於九十年六月四
    日十六時十五分許，回溯前九十六小時內某一時點之施用第二級毒品安非他命犯
    行提起公訴，惟上開被告其餘部分犯行與已起訴之施用第二級毒品安非他命部分
    ，有連續犯之裁判上一罪關係，為起訴效力所及，依法本院自得併予審理。查被
    告前因施用第二級毒品案件，經本院於八十八年四月十七日以八十八年度毒聲字
    第二二六二號裁定送觀察、勒戒後，認無繼續施用毒品之傾向，由臺灣桃園地方
    法院檢察署檢察官於八十八年五月十日，以八十八年度偵字第六○七五號為不起
    訴處分在案。復因施用第二級毒品案件，經本院於八十九年二月十八日以八十九
    年度毒聲字第一一五六號裁定送觀察、勒戒後，認有繼續施用毒品之傾向，再經
    臺灣桃園地方法院檢察署檢察官聲請本院於八十九年七月十九日，以八十九年度
    毒聲字第四八八一號裁定送強制戒治，後經本院以八十九年度毒聲字第七三七六
    號裁定停止戒治，自八十九年十二月四日起交付保護管束中，有臺灣桃園地方法
    院檢察署刑案資料查註紀錄表及臺灣高等法院被告全國前案紀錄表在卷可按，及
    上開檢察官不起訴處分書附卷足參（附於本院卷），其於五年內再犯毒品危害防
    制條例第十條第二項之罪，是依同條例第二十條第三項前段之規定，不待強制戒
    治期滿，逕予依法論科。爰審酌被告前因施用第二級毒品案件，經本院裁定送強
    制戒治，後經裁定停止戒治交付保護管束，仍不知悔改、警惕，猶繼續施用毒品
    ，本不宜寬貸，惟此乃自戕行為及犯後已坦承悔悟等一切情狀，量處如主文所示
    之刑，並諭知易科罰金之折算標準，以資懲儆。至扣案之第二級毒品安非他命一
    包（毛重二公克），係屬毒品，應依毒品危害防制條例第十八條第一項前段規定
    ，不問屬於犯人與否，宣告沒收並銷燬之，併此敘明。
據上論斷，應依刑事訴訟法第二百九十九條第一項前段，毒品危害防制條例第十條第
二項、第十八條第一項前段，刑法第十一條、第五十六條、第四十一條第一項前段，
罰金罰鍰提高標準條例第二條，判決如主文。
本案經檢察官張尹敏到庭執行職務。
中      華      民      國    九十     年    十二    月       十三      日
                                     臺灣桃園地方法院刑事第二庭
                                         法  官   王美玲
右正本證明與原本無異。
如不服本判決，應於判決送達後十日內向本院提出上訴狀( 應附繕本 )，上訴於
臺灣高等法院。
                                         書記官   賴玉真
中        華        民        國   九十   年   十二   月    十七    日
附錄論罪法條：
毒品危害防制條例第十條第二項
施用第二級毒品者，處三年以下有期徒刑。


司法院資訊處製作；財團法人民間司法改革基金會備份。
